# 无形资产确认

提问人：18130390709 时间：2020-03-20 08:05:22
请教各位论坛前辈，现在有一家香港公司 19 年购入某项专利，价格为 700 万美元。这项专利购入的时候还没有研发完成，企业买进来是为了进行后续研发，如果研发成功，还须再支付一部分专利买价。企业将这 700 万美元确认为预付账款。
1 、如果确认为预付账款，这 700 万美元函证的时候，对方应该不会认为这个是预付性质的款项。
2 、如果调整到无形资产，因为买入的时候研发尚未完成，不能确定预期是否会给企业带来经济利益，后续还可能需要支付一部分买价，无形资产初始金额怎么确定，年底要不要进行减值测试。
3 、我们领导觉得应该确认无形资产进行摊销，后期如果研发失败，剩余金额再一次性摊销。

回答人：chenyiwei
一般可调整到“开发支出——外购在研项目”，后续自行投入的后续研发支出则按照无形资产准则关于内部自行研发项目的相关支出处理。
参考：《瑞华研究 2010 ～ 2019 汇编》之“问题1-2-6（外购研发中项目以及后续研发支出的处理）”、“问题1-2-24 （收购无形资产涉及的或有对价问题）”。